最高法院刑事判決                              八十六年度台上字第三四七六號
    上訴人  甲○○
右上訴人因搶奪案件，不服台灣高等法院中華民國八十五年八月一日第二審更審判決
（八十五年度上更(二)字第四九四號，起訴案號：前台灣台北地方法院士林分院檢察署
八十二年度偵字第一二○五○號），提起上訴，本院判決如左：
    主  文
上訴駁回。
    理  由
按刑事訴訟法第三百七十七條規定，上訴於第三審法院，非以判決違背法令為理由，
不得為之。是提起第三審上訴，應以原判決違背法令為理由，係屬法定要件。如果上
訴理由狀並未依據卷內訴訟資料，具體指摘原判決不適用何種法則或如何適用不當，
或所指摘原判決違法情事，顯與法律規定得為第三審上訴理由之違法情形，不相適合
時，均應認其上訴為違背法律上之程式，予以駁回。又證據之取捨及其證明力之判斷
，屬於事實審法院自由裁量判斷之職權。苟其所為之判斷，並不違背經驗法則或論理
法則，即不得任意指為違法。再犯罪事實所憑之證據，並不以直接證據為限，間接證
據亦包括在內。審理事實之法院，綜合卷內直接、間接證據，本於推理作用，於通常
一般之人均不致有所懷疑，得確信其為真實之程度者，即非不得據為被告有罪之認定
。本件原判決綜核被害人李瑞雲之指訴，證人鄭永坤、王燕治、吳建中、陳道明（承
辦警員）之證述，以及台北市政府警察局大同分局工作紀錄簿影本一份，又有ＣＣＷ
－六二八號機車牌照一面扣案可稽。參酌上訴人亦坦承曾騎乘ＣＣＷ－六二八號機車
後載吳建中，在台北市大同區○○○路與延平北路口，因闖紅燈違規，經警取締不諱
。而證人江淑琴所為之證言仍不足採為有利上訴人之認定等證據，事證明確，上訴人
之犯行堪以認定。而認定上訴人與其他不詳姓名之成年男子三人，結夥犯刑法第三百
二十六條第一項之罪，論處上訴人意圖為自己不法之所有，結夥三人以上，搶奪他人
之動產罪刑，已詳其所憑之證據及認定之理由，並指駁，說明上訴人否認犯罪之供
詞及各項辯解，何以係卸責之詞，不足採信，綦詳。所為論斷，俱有卷存訴訟資料，
可供覆按。從形式上觀察，核無違背法令之情形存在。上訴意旨對原判決本乎事實審
適法取捨證據，所為事實認定，究竟違背如何之經驗法則或論理法則，並未依據卷內
訴訟資料具體予以指明，徒以自己之說詞，謂原審未盡調查之能事，採證有違經驗法
則及論理法則云云。對原審取捨證據與自由判斷證據證明力之職權合法行使，以及原
判決已有說明與夫其他與判決主旨無生影響之枝節事項，漫加爭辯，泛指其為違法，
再為單純事實上之爭執，要非適法之第三審上訴理由。是上訴意旨所指摘原判決違法
情事，殊與法律規定得為第三審上訴理由之違法情形，不相適合。衡以前開說明，其
上訴為違背法律上之程式，應予駁回。
據上論結，應依刑事訴訟法第三百九十五條前段，判決如主文。
中      華      民      國    八十六    年      六      月     十二     日
                              最高法院刑事第八庭
                                  審判長法官  紀  俊  乾
                                        法官  楊  商  江
                                        法官  黃  正  興
                                        法官  賴  忠  星
                                        法官  林  茂  雄
      右正本證明與原本無異
                                              書  記  官
中      華      民      國    八十六    年      六      月     十八     日
